---
title: "analyse_sondage"
author: "Jehanne Baleydier"
date: "2024-01-16"
output: html_document
---
Répertoire de travail
```{r}
setwd("~/BUT SD/semestre 3/techniques de sondages/projet/analyse_donnees/code")
```

Importation des données : 
```{r}
data <- read.csv("~/BUT SD/semestre 3/techniques de sondages/projet/analyse_donnees/data/Sondage_IA.csv", header = TRUE, sep = ",")
```

Librairies : 
```{r}
library(tidyverse)
library(ggplot2)
library(RColorBrewer)
library(paletteer)
couleurs <- paletteer_d("dichromat::BluetoDarkOrange_18")
```
### Analyse par rapport au sexe


Sexe en fonction de compréhension principes
```{r}
d_principe_sexe <- data %>% 
  group_by(sexe) %>% 
  summarise(
    total = n(), 
    oui = sum(principes == "Oui") / total, 
    non = sum(principes == "Non") / total
  )

d_principe_sexe <- d_principe_sexe %>% pivot_longer(cols = c(oui, non), 
               names_to = "reponse", values_to = "proportion")
```
graphique : 
```{r}
ggplot(d_principe_sexe, aes(x = sexe, y = proportion, fill = reponse)) +
  geom_bar(stat = "identity", position = position_dodge()) +
  geom_text(aes(label = scales::percent(proportion)), 
            position = position_dodge(width = 0.9), 
            vjust = -0.25, 
            color = "black") +
  scale_color_manual(values = couleurs) +
  #scale_fill_manual(values = c("oui" = "darkblue", "non" = "lightblue")) +
  labs(title = "Compréhension du fonctionnement de l'IA par Sexe",
       x = "Sexe",
       y = "Proportion",
       fill = "Réponse") +
  theme_minimal()
```
Pour moi il y a ici une chose flagrante plus de sociologie qui n'a peut-être pas vraiment de rapport avec le sujet mais on peut voir que les hommes ont tendance à dire plus facilement qu'ils comprennent comment fonctionne l'IA alors que les femmes sont plutôt partagées sur le sujet. 

Sexe en fonction de la vision de l'avenir avec l'IA (optimiste pessimiste ou neutre ):
```{r}
d_vision_sexe <- data %>% 
  group_by(sexe) %>%
  summarise(
    total = n(),
    pessimiste = sum(optimiste == "Pessimiste") / total, 
    neutre = sum(optimiste == "Neutre") / total,
    optimiste = sum(optimiste == "Optimiste") / total
  )

d_vision_sexe <- d_vision_sexe %>% pivot_longer(cols = c(pessimiste, neutre, optimiste),
               names_to = "reponse", values_to = "proportion")
```
graphique : 
```{r}
ggplot(d_vision_sexe, aes(x = sexe, y = proportion, fill = reponse)) +
  geom_bar(stat = "identity", position = position_dodge()) +
  geom_text(aes(label = scales::percent(proportion)), 
            position = position_dodge(width = 0.9), 
            vjust = -0.25, 
            color = "black") +
  scale_fill_manual(values = couleurs)
  #scale_fill_brewer(palette = "Blues") +
  labs(title = "Vision de l'avenir avec l'IA par Sexe",
       x = "Sexe",
       y = "Proportion",
       fill = "Réponse") +
  theme_minimal()

```
Les hommes sont beaucoup plus optimistes que les femmes. 


Sexe en fonction de l'apprentissage de l'IA : 
```{r}
d_apprentissage_sexe <- data %>% group_by(sexe) %>% 
  summarise(
    total = n(),
    oui = sum(apprendre == "Oui") / total, 
    non = sum(apprendre == "Non") / total, 
    ne_sait_pas = sum(apprendre == "Je ne sais pas") / total
  )
d_apprentissage_sexe <- d_apprentissage_sexe %>% pivot_longer(cols = c(oui, non, ne_sait_pas),
               names_to = "reponse", values_to = "proportion")

```

graphique : 
```{r}
ggplot(d_apprentissage_sexe, aes(x = sexe, y = proportion, fill = reponse)) +
  geom_bar(stat = "identity", position = position_dodge()) +
  geom_text(aes(label = scales::percent(proportion)), 
            position = position_dodge(width = 0.9), 
            vjust = -0.25, 
            color = "black") +
  scale_fill_manual(values = couleurs) +
  #scale_fill_brewer(palette = "Blues")  +
  labs(title = "Apprentissage de l'IA par Sexe",
       x = "Sexe",
       y = "Proportion",
       fill = "Réponse") +
  theme_minimal()

```
Sexe en fonction de se sentir concerné ou non : 
```{r}
d_concerne_sexe <- data %>% group_by(sexe) %>% 
  summarise(
    total = n(),
    oui = sum(concerné == "Oui") / total, 
    non = sum(concerné == "Non") / total
  )
d_concerne_sexe <- d_concerne_sexe %>% pivot_longer(cols = c(oui, non),
               names_to = "reponse", values_to = "proportion")
```
graphique : 
```{r}
ggplot(d_concerne_sexe, aes(x = sexe, y = proportion, fill = reponse)) +
  geom_bar(stat = "identity", position = position_dodge()) +
  geom_text(aes(label = scales::percent(proportion)), 
            position = position_dodge(width = 0.9), 
            vjust = -0.25, 
            color = "black") +
  scale_fill_manual(values = couleurs) +
  #scale_fill_manual(values = c("oui" = "lightblue", "non" = "darkblue")) +
  labs(title = "Sentiment de concernement par Sexe",
       x = "Sexe",
       y = "Proportion",
       fill = "Réponse") +
  theme_minimal()


```
En terme de vision par rapport à l'emploi par sexe : 
```{r}
d_emploi_sexe <- data %>% group_by(sexe) %>% 
  summarise(
    total = n(),
    modification = sum(emploi == "Modification des emplois existants") / total, 
    suppression = sum(emploi == "Suppression d'emplois") / total,
    creation = sum(emploi == "Création de nouveaux emplois") / total,
    ne_sait_pas = sum(emploi == "Je ne sais pas") / total
  )
d_emploi_sexe <- d_emploi_sexe %>% pivot_longer(cols = c(modification, suppression, creation, ne_sait_pas),
               names_to = "reponse", values_to = "proportion")

```
graphique : 
```{r}
ggplot(d_emploi_sexe, aes(x = sexe, y = proportion, fill = reponse)) +
  geom_bar(stat = "identity", position = position_dodge()) +
  geom_text(aes(label = scales::percent(proportion)), 
            position = position_dodge(width = 0.9), 
            vjust = -0.25, 
            color = "black") +
  scale_fill_manual(values = couleurs) +
  #scale_fill_brewer(palette = "Blues")+
  labs(title = "Vision de l'avenir de l'emploi par Sexe",
       x = "Sexe",
       y = "Proportion",
       fill = "Réponse") +
  theme_minimal()


```
L'ia peut-elle acqérir une conscience ? 
```{r}
d_conscience_sexe <- data %>% group_by(sexe) %>% 
  summarise(
    total = n(),
    oui = sum(conscience == "Oui") / total, 
    non = sum(conscience == "Non") / total,
    ne_sait_pas = sum(conscience == "Je ne sais pas") / total
  )
d_conscience_sexe <- d_conscience_sexe %>% pivot_longer(cols = c(oui, non, ne_sait_pas),
               names_to = "reponse", values_to = "proportion")
```
graphique
```{r}
ggplot(d_conscience_sexe, aes(x = sexe, y = proportion, fill = reponse)) +
  geom_bar(stat = "identity", position = position_dodge()) +
  geom_text(aes(label = scales::percent(proportion)), 
            position = position_dodge(width = 0.9), 
            vjust = -0.25, 
            color = "black") +
  scale_fill_manual(values = couleurs) +
  #scale_fill_brewer(palette = "Blues")  +
  labs(title = "L'IA peut-elle acquérir une conscience ? par Sexe",
       x = "Sexe",
       y = "Proportion",
       fill = "Réponse") +
  theme_minimal()
```
régulation de l'IA : 
```{r}
d_regulation_sexe <- data %>% group_by(sexe) %>% 
  summarise(
    total = n(),
    oui = sum(réguler == "Oui") / total, 
    non = sum(réguler == "Non") / total,
    ne_sait_pas = sum(réguler == "Je ne sais pas") / total
  )
d_regulation_sexe <- d_regulation_sexe %>% pivot_longer(cols = c(oui, non, ne_sait_pas),
               names_to = "reponse", values_to = "proportion")
```
graphique : 
```{r}
ggplot(d_regulation_sexe, aes(x = sexe, y = proportion, fill = reponse)) +
  geom_bar(stat = "identity", position = position_dodge()) +
  geom_text(aes(label = scales::percent(proportion)), 
            position = position_dodge(width = 0.9), 
            vjust = -0.25, 
            color = "black") +
  scale_fill_manual(values = couleurs) +
  #scale_fill_brewer(palette = "Blues") +
  labs(title = "Faut-il réguler l'IA ? par Sexe",
       x = "Sexe",
       y = "Proportion",
       fill = "Réponse") +
  theme_minimal()

```
Puce :
```{r}
d_puce_sexe <- data %>% group_by(sexe) %>% 
  summarise(
    total = n(),
    oui = sum(puce == "Oui") / total, 
    non = sum(puce == "Non") / total,
    ne_sait_pas = sum(puce == "Je ne sais pas") / total
  )
d_puce_sexe <- d_puce_sexe %>% pivot_longer(cols = c(oui, non, ne_sait_pas),
               names_to = "reponse", values_to = "proportion")
```
graphique : 
```{r}
ggplot(d_puce_sexe, aes(x = sexe, y = proportion, fill = reponse)) +
  geom_bar(stat = "identity", position = position_dodge()) +
  geom_text(aes(label = scales::percent(proportion)), 
            position = position_dodge(width = 0.9), 
            vjust = -0.25, 
            color = "black") +
  scale_fill_manual(values = couleurs) +
  #scale_fill_brewer(palette = "Blues") +
  labs(title = "Seriez-vous prêt à vous faire implanter une puce ? par Sexe",
       x = "Sexe",
       y = "Proportion",
       fill = "Réponse") +
  theme_minimal()


```
### Analyse par rapport à l'âge : 
Est-ce qu'on ferait pas des tranches d'âge ? Oui sinon c'est illisible sur le graphique
```{r}
d_age <- data %>% mutate(
  age = case_when(
    age < 20 ~ "[17-19]",
    age >= 20 & age < 23 ~ "[20-22]",
    age >= 23 & age < 26 ~ "[23-25]",
    age >= 26 & age < 29 ~ "[26-28]",
    age >= 29 & age < 32 ~ "[29-31]",
    age >= 32 ~ "[32 +]"
  )
)
```
Peut-être qu'il faut aussi faire des graphiques avec des nombres et pas forcément des proportions du coup étant donné qu'à la différence du sexe il y a une grande différence de distribution des âges. 

## Sentiment de compréhension de l'IA par âge :
```{r}

d_comprehension_age <- d_age %>% group_by(age) %>% 
  summarise(
    total = n(),
    oui = sum(principes == "Oui") / total, 
    non = sum(principes == "Non") / total
  )
d_comprehension_age <- d_comprehension_age %>% pivot_longer(cols = c(oui, non),
               names_to = "reponse", values_to = "proportion")
```
graphique : 
```{r}
ggplot(d_comprehension_age, aes(x = age, y = proportion, fill = reponse)) +
  geom_bar(stat = "identity", position = position_dodge()) +
  geom_text(aes(label = scales::percent(proportion)), 
            position = position_dodge(width = 0.9), 
            vjust = -0.25, 
            color = "black") +
  scale_fill_manual(values = couleurs) +
  #scale_fill_brewer(palette = "Blues") +
  labs(title = "Sentiment de compréhension de l'IA par âge",
       x = "Age",
       y = "Proportion",
       fill = "Réponse") +
  theme_minimal()

```
En nombre  
```{r}
d_comprehension_age2 <- d_age %>% group_by(age) %>% 
  summarise(
    total = n(),
    oui = sum(principes == "Oui") , 
    non = sum(principes == "Non") 
  )
d_comprehension_age2 <- d_comprehension_age2 %>% pivot_longer(cols = c(oui, non),
               names_to = "reponse", values_to = "nombre")
```
graphique : 
```{r}
ggplot(d_comprehension_age2, aes(x = age, y = nombre, fill = reponse)) +
  geom_bar(stat = "identity", position = position_dodge()) +
  geom_text(aes(label = nombre), 
            position = position_dodge(width = 0.9), 
            vjust = -0.25, 
            color = "black") +
  scale_fill_manual(values = couleurs) +
  #scale_fill_brewer(palette = "Blues") +
  labs(title = "Sentiment de compréhension de l'IA par âge",
       x = "Age",
       y = "Nombre",
       fill = "Réponse") +
  theme_minimal()
```
Peut-être pas tellement de différence que ça en fonction de l'âge. 


## Vision avenir par âge : 
```{r}
d_avenir_age <- d_age %>% group_by(age) %>% 
  summarise(
    total = n(),
    pessimiste = sum(optimiste == "Pessimiste") / total, 
    neutre = sum(optimiste == "Neutre") / total,
    optimiste = sum(optimiste == "Optimiste") / total
  )
d_avenir_age <- d_avenir_age %>% pivot_longer(cols = c(pessimiste, neutre, optimiste),
               names_to = "reponse", values_to = "proportion")
```
graphique : 
```{r}
ggplot(d_avenir_age, aes(x = age, y = proportion, fill = reponse)) +
  geom_bar(stat = "identity", position = position_dodge()) +
  geom_text(aes(label = scales::percent(proportion)), 
            position = position_dodge(width = 0.9), 
            vjust = -0.25, 
            color = "black") +
  scale_fill_manual(values = couleurs) +
  #scale_fill_brewer(palette = "Blues") +
  labs(title = "Vision de l'avenir par âge",
       x = "Age",
       y = "Proportion",
       fill = "Réponse") +
  theme_minimal()


```
En nombre ça donne quoi ?
```{r}
d_avenir_age2 <- d_age %>% group_by(age) %>% 
  summarise(
    total = n(),
    pessimiste = sum(optimiste == "Pessimiste") , 
    neutre = sum(optimiste == "Neutre") ,
    optimiste = sum(optimiste == "Optimiste") 
  )
d_avenir_age2 <- d_avenir_age2 %>% pivot_longer(cols = c(pessimiste, neutre, optimiste), names_to = "reponse", values_to = "nombre")
```
graphique : 
```{r}
ggplot(d_avenir_age2, aes(x = age, y = nombre, fill = reponse)) +
  geom_bar(stat = "identity", position = position_dodge()) +
  geom_text(aes(label = nombre), 
            position = position_dodge(width = 0.9), 
            vjust = -0.25, 
            color = "black") +
  scale_fill_manual(values = couleurs) +
  #scale_fill_brewer(palette = "Blues") +
  labs(title = "Vision de l'avenir par âge",
       x = "Age",
       y = "Nombre",
       fill = "Réponse") +
  theme_minimal()


```
Pour 32 + je trouve que c'est assez flagrant pour le reste pas tant que ça au vu du nombre de valeurs. 


